【裁判字號】    92,聲,419
【裁判日期】    920603
【裁判案由】    返還擔保金
【裁判全文】
臺灣桃園地方法院民事裁定  九十二年度聲字第四一九號
    聲  請  人  甲○○
    相  對  人  中南海建設股份有限公司
    法定代理人  乙○○
右聲請人聲請返還擔保金事件，本院裁定如左：
    主      文
本院八十七年度存字第五一二號提存事件，聲請人所提存之擔保金新臺幣貳佰伍拾萬
元，准予返還。
聲請程序費用由相對人負擔。
    理      由
一、聲請意旨略以：聲請人前與相對人因委託銷售房地之合約糾紛，慮及相對人恐有
    脫產之虞，乃向鈞院聲請以八十七年度全宙字第五二０號裁定准許假扣押相對人
    之財產，並依上開裁定而以鈞院八十七年度存字第五一二號提存事件提存新台幣
    （下同）貳佰伍拾萬元為相對人供擔保後，以鈞院八十七年度執全字第四０五號
    執行假扣押相對人之所有財產。惟於嗣後，因本件已無續行執行假扣押之必要，
    故聲請人乃於民國九十二年四月三日具狀向鈞院聲請撤回本件假扣押之執行，隨
    後，聲請人並已發存證信函通知相對人，催促其於二十日內依法行使權利，惟迄
    今未見相對人有任何之主張。為此，爰請鈞院裁定准予返還聲請人所提存之擔保
    金等語；並提出本院八十七年度全宙字第五二０號假扣押裁定、八十七年度存字
    第五一二號提存書、本院八十七年三月五日囑託查封登記函、聲請人聲請撤回假
    扣押執行狀及桃園府前二一支郵局存證信函第七０七號暨收件回執影本各一份為
    證。
二、按訴訟終結後，供擔保人證明已定二十日以上之期間，催告受擔保利益人行使權
    利而未行使者，法院應依供擔保人之聲請，以裁定命返還其提存物，民事訴訟法
    第一百零四條第一項第二款定有明文；另依同法第一百零六條規定，前開規定於
    其他依法令供訴訟上之擔保者，準用之。經查，本件聲請人前曾依本院八十七年
    度全宙字第五二０號假扣押裁定，以八十七年度存字第五一二號提存二百五十萬
    元為相對人供擔保，並聲請本院以八十七年度執全字第四０五號執行假扣押相對
    人之所有財產，嗣後，聲請人具狀聲請撤回假扣押之強制執行等情，有聲請人所
    提出之本院八十七年度全宙字第五二０號假扣押裁定、八十七年度存字第五一二
    號提存書、本院八十七年三月五日囑託查封登記函及聲請人聲請撤回假扣押執行
    狀影本各一份在卷可參，並經本院調閱八十七年度執全字第四０五號民事執行卷
    宗，已查核屬實。又聲請人為取回擔保金，已定二十日期間催告受擔保利益人即
    相對人行使權利而相對人未行使，此亦據聲請人另提出桃園府前二一支郵局存證
    信函第七０七號暨收件回執影本各一份在卷可稽，並有本院民事科查詢簡答表二
    份附卷可考。且經本院發函通知相對人於五日內具狀表示意見，該函於九十二年
    五月十六日已送達相對人，惟相對人迄無具狀表示任何異議。從而，聲請人聲請
    返還擔保金，於法核無不合，應予准許。
三、依民事訴訟法第九十五條、第七十八條，裁定如主文。
中      華      民      國    九十二    年      六      月      三      日
                                    臺灣桃園地方法院民事第二庭
~B法      官  呂仲玉
右為正本，係照原本作成。
如對本裁定抗告，須於裁定送達後十日內向本院提出抗告狀。
中      華      民      國    九十二  年      六      月      三    日
~B法院書記官  楊惠如


司法院資訊處製作；財團法人民間司法改革基金會備份。
